【裁判字號】    97,易,2563
【裁判日期】    980320
【裁判案由】    竊盜
【裁判全文】
臺灣板橋地方法院刑事判決              97年度易字第2563號
公  訴  人  臺灣板橋地方法院檢察署檢察官
被      告  丙○○
選任辯護人  黃勝文律師
            林彥苹律師
上列被告因竊盜案件，經檢察官提起公訴（97年度偵字第9066號
），本院判決如下：
    主  文
丙○○共同毀壞安全設備竊盜，累犯，處有期徒刑壹年貳月。
    事  實
一、丙○○於民國95年間，因違反職役職責罪，經國防部南部地
    方軍事法院以95年度第219 號判決判處有期徒刑一年，案經
    國防部高等軍事法院高雄分院以95年度上訴字第119 號判決
    駁回上訴而告確定，嗣經減刑於96年7 月16日執行完畢出監
    （再犯本罪構成累犯）。詎猶不知悔改，與姓名年籍不詳之
    成年男子，共同基於意圖為自己不法所有之犯意聯絡，於97
    年2 月14日16時許，以不詳方法破壞作為安全設備之大門門
    鎖，侵入乙○○位於臺北縣土城市○○街22號3 樓住處內（
    無故侵入住宅部分，未據告訴），竊取乙○○所有之郵局提
    款卡1 張、SONY數位相機1 台、Motorola行動電話1 支及現
    金新台幣（下同）10,000元得手，揚長而去，嗣經乙○○家
    人返家時發現大門遭人破壞而報警，經警調閱附近監視器錄
    影畫面，始經警循線查獲上情。
二、案經乙○○訴由臺北縣政府警察局土城分局移送臺灣板橋地
    方法院檢察署檢察官偵查起訴。
    理  由
一、訊據被告丙○○矢口否認有前揭竊盜犯行，並辯稱：本件竊
    盜案不是我做的，監視器拍到的人也不是我，案發當天下午
    我是跟林佳宏、綽號「皓呆」等朋友騎機車到中和的「烘爐
    地」拜拜吃東西，一直到傍晚六點多才回家，根本不可能在
    下午四點多出現在案發地點，我並沒有去偷東西云云。
二、經查：
  (一)本件被告行竊之事實，業據證人即告訴人乙○○於本院審理
    中證稱：97年2 月14日16時許，我位於臺北縣土城市○○街
    22號3 樓住處有遭竊，那天下午四時許我的小孩放學回家時
    ，有兩個人從我們住家公寓的樓梯衝下來，結果發現家裡被
    偷，打電話給我，我當時人在桃園，我回家發現家裡鐵門被
    破壞，有現金、相機、手機被偷走。我就去調社區的錄影帶
    ，發現竊嫌有二人，他們有先看環境，在我家一樓對面偵查
    ，然後才上樓行竊，行竊完成後有繞路一圈回家。監視器有
    錄到竊賊進入我家大樓，我小孩上樓，以及竊賊衝下樓，並
    在巷道中奔跑的影像，我認為拍到穿淺色上衣的那個竊賊就
    是被告等語明確（見本院卷第38-45 頁）。
  (二)且本件案發當時，案發地點附近所裝設之監視器攝得以下影
    像：編號A 之光碟係拍攝被告住家所在臺北縣土城市○○街
    168 巷之影像，看到有一個身著深色上衣之人及另一個身著
    淺色上衣之人自被告住處樓下大門走出，向畫面上方走到底
    左轉；編號D 之光碟第一、二段係拍攝本件案發地點延峰街
    之畫面，第一段畫面攝得身著深色上衣之人與身著淺色上衣
    之人由畫面下方走至被害人楊志忠住處樓下對面觀望，並分
    別走至被害人住處一樓查看，之後身著深色上衣之人先進入
    被害人住處一樓，身著淺色上衣之人等待不到一分鐘亦進入
    該處一樓，兩人進入之後，畫面繼續拍攝二分二十秒，期間
    上開二人並未走出該處一樓大門；第二段畫面則顯示有背書
    包之學生二名自畫面下方往上行走，其中一名學生進入被害
    人住所一樓，不到一分鐘，前開身著深色上衣之人與身著淺
    色上衣之人由被害人住處一樓衝出，並向畫面上方奔逃，身
    著深色上衣之人手上拿了一包東西，隨即左轉德峰街。編號
    B 之光碟則係拍攝被告住處附近巷弄德峰街的畫面，除有一
    般行人外，身著淺色上衣之人自畫面上方奔跑至畫面下方，
    身著深色上衣之人左手有拿一包東西跟在後方奔跑，身著淺
    色上衣之人體型與被告類似，但面目模糊無法辨識。編號C
    之光碟則係拍攝被告住處左邊與延吉街168 巷垂直相交之巷
    子，攝得身著淺色上衣之人自畫面右上方奔跑至畫面左下方
    ，其體型、面貌與被告類似，另身著深色上衣之人左手拿一
    包東西跟在後方奔跑。編號E 之光碟則係拍攝被告住處所在
    延吉街168 巷之畫面，其中一段畫面攝得身著深色上衣之人
    及身著淺色上衣之人由畫面下方走出，進入被告住處一樓之
    大門；另段畫面則攝得身著深色上衣之人及身著淺色上衣之
    人由被告住處一樓大門走出，身著淺色上衣之人騎乘一部淺
    色機車搭載身著深色上衣之人自畫面下方離去等情，業經本
    院當光碟置入電腦光碟機當庭播放勘驗明確（見本院卷第44
    -45 頁）。是以本件監視器光碟中所攝得淺色上衣之人之體
    型及面貌非但與被告神似，且係居住於被告位於臺北縣土城
    市○○街168 巷2 弄8 號之公寓大樓，渠與身著深色上衣之
    人均係空手進入被害人住所公寓大門，自該處公寓一樓大門
    離開時，身著深色上衣之人手中已拿了一包東西，二人並一
    路在巷弄中奔跑，最後回到被告住處所在之公寓，走入一樓
    大門內，依上揭情狀以觀，本件身著深色上衣之人及身著淺
    色上衣之人應係本案行竊之人，而其中身著淺色上衣之人應
    即係居住於臺北縣土城市○○街168 巷2 弄8 號3 樓之被告
    無誤，已甚明確。
  (三)被告雖辯稱其於案發當日下午係與友人一起到中和「烘爐地
    」拜拜吃東西，一直到傍晚才回家，有不在場證明云云。並
    聲請傳喚證人甲○○於本院審理中出庭作證稱：我家住中和
    路、員山路路口附近，在我家附近的網咖認識被告，我的綽
    號叫「海芋」，97年2 月14日當時我在中壢龍岡服役，在屏
    東下基地打實彈，那天剛好放假，休假二、三天，我是搭高
    鐵，約下午二、三點回到台北，我回家後出去到中和莒光路
    那邊買東西，有遇到被告，被告問我是否要跟他一起去烘爐
    地玩，我就說好，當天好像有五、六個人，都是男的，共騎
    三台機車去烘爐地拜拜吃東西，其中我只認識被告，我不認
    識林佳宏或「皓呆」，被告有請我載其他人，期間被告沒有
    離開，一直到快晚上才回來，因為當天是情人節，所以我有
    印象云云（見本院卷第50-55 頁），以附和其說。惟查：
    1.本件證人甲○○於97年2 月14日服役中並未放假一節，有
      陸軍第六軍團砲兵第二一指揮部97年11月4 日陸六勵智字
      第0970004691號函暨所附一兵甲○○休（請）假紀錄卡一
      份在卷可按（見本院第73-75 頁）。是本件證人甲○○前
      揭證稱其於97年2 月14日有與被告一同前往烘爐地拜拜吃
      東西云云，顯屬不實。
    2.再者，被告於警詢之初係供稱：案發當日一共有六個人一
      起去烘爐地拜拜，我「只認識」其中兩人，一位是林佳宏
      ，一位是綽號叫「皓呆」的男子，但我沒有該二人的手機
      號碼可以提供給警方云云（見偵查卷第5 頁）；惟被告於
      本院審理中竟又傳喚並非林佳宏及「皓呆」之友人甲○○
      出庭作證其與被告於案發當日下午亦有同遊「烘爐地」云
      云，惟若被告不知林佳宏、「皓呆」之聯絡方式，甚且不
      知「皓呆」之真實姓名，而僅知悉證人甲○○之聯絡方式
      ，應認被告與甲○○較為熟識，則被告於案發後警詢之初
      實無遺忘案發當日同遊之人中尚有其友人甲○○之可能。
      詎被告於警詢中竟供陳當日同遊之六人中其僅認識林佳宏
      、「皓呆」二人，又無法提出該二人之聯絡方式以供查證
      ，反於本院審理中始行供稱尚有友人甲○○同遊，而傳喚
      其出庭作證，顯然與常情有悖，實不無勾串證人甲○○為
      其偽證之嫌。況且，被告於本院審理中復供稱案發當日共
      有六人一起到「烘爐地」拜拜，是五男一女云云（見本院
      卷第43頁），亦與證人甲○○前揭證稱當日一起至「烘爐
      地」拜拜之人都是男的云云顯有出入，益徵被告所辯顯非
      可信。
    3.另依卷附被告所使用「0000000000」號行動電話通聯紀錄
      以觀（見偵查卷第30-34 頁），本件案發當時之97年2 月
      14日下午3 時起至5 時27分止，上開手機通聯之基地台位
      置係分布於「台北縣土城市○○路○ 段182-1 號16樓」、
      「台北縣土城市○○街233 號5 樓」、「台北縣中和市○○路63號11樓頂」、「台北縣板橋市○○路○ 段218 號樓
      頂」、「台北縣新莊市○○路149 號7 樓頂」、「台北縣
      新莊市○○路516-27號樓頂」、「台北縣新莊市○○路34
      3 號10樓」、「台北縣新莊市○○路38號10樓頂」、「台
      北縣新莊市○○路327 號2 樓頂」，均與被告辯稱其當日
      下午2 、3 時起至晚間6 時止係在中和烘爐地云云，顯然
      不符。被告雖又辯稱其案發當日睡到快中午才起床，下午
      沒有帶手機出門，可能是其弟弟潘瑞騰拿他的手機去用了
      ，所以才會有那些通聯紀錄云云，惟查：依前揭通聯紀錄
      顯示該「0000000000」號行動電話於案發當日下午在台北
      縣土城、中和、板橋、新莊等地區不斷移動，顯然有人攜
      帶該手機在外活動，並非置於被告家中固定不動；又被告
      之弟潘瑞騰所使用之行動電話門號為0000000000號，此業
      據被告自承在卷（見本院卷第89頁），而上開被告所使用
      之0000000000號行動電話曾於97年2 月14日15時03分14秒
      撥打潘瑞騰所使用之0000000000號電話，此有前開通聯紀
      錄在卷可查（見偵查卷第33頁），是以本件若係被告之弟
      潘瑞騰使用被告0000000000號之手機，又豈有用該手機自
      己撥電話給自己0000000000號手機之理？由此益徵被告所
      辯顯與常情有悖，要非可信。木件上開0000000000號行動
      電話於案發當日下午應係被告自己持用一節，應可認定。
    4.綜上調查，本件被告所舉不在場證明顯屬虛偽。又苟被告
      並非本件犯罪之行為人，又何需假造不在場證明以圖脫罪
      ？是上揭竊盜行為應係被告所為，當無疑義。
  (四)被告雖另辯稱：本件於現場有查獲煙蒂，並未檢出其DNA 型
    別，可見伊並非竊嫌云云，惟查，本件警方於案發地點所採
    得之煙蒂經送臺北縣政府警察局刑事鑑識中鑑驗結果，因未
    檢出足資比對之結果，致無法與本案被告之DNA －STR 型別
    比對一節，有該局鑑驗書一份在卷可按（見本院卷第75頁）
    ，是本件扣案之煙蒂係因其上未留存足夠之DNA 跡證可供採
    集比對，而非其上留存有DNA 跡證而經鑑定與被告之型別不
    符，從而，上開鑑驗結果並不足以排除被告涉案之可能性至
    明。被告徒以前開情詞置辯，自非可採。
  (五)至辯護意旨雖以：本件被告所舉不在場證明縱非可採，又縱
    被告於97年2 月14日下午確實在案發地點附近出現，亦不能
    就此證明本件竊盜確係於該日下午4 時許所發生，更不能證
    明係被告所為等語置辯。惟本件被告業經監視器攝得其有進
    入被害人住處大公寓一樓之大門，出大門之後與被告同行之
    人手上多了一包東西，且二人快速於巷弄中繞行奔跑，形跡
    可疑，被告於案發後復假造不在場證明意欲脫罪，凡此均已
    詳述如前，自已足資證明本件竊盜應係被告所為，要無疑義
    ，前開辯護意旨容非可信。
  (六)綜上所述，被告所辯與常情有悖，顯不足採。本件事證已甚
    明確，被告犯行堪予認定。
三、核被告丙○○所為，係犯刑法第321 條第1 項第2 款之毀壞
    安全設備竊盜罪。其與姓名、年籍不詳之成年男子間就上開
    犯行有犯意聯絡及行為分擔，均為共同正犯。查被告有如事
    實欄所示之犯罪科刑執行前科，有臺灣高等法院被告前案紀
    錄表1 份附卷可按，其於受有期徒刑執行完畢後，5 年內再
    故意犯本件有期徒刑以上之罪，為累犯，依法加重其刑。爰
    審酌被告正值年輕力壯，不思以正當手段謀求生計，竟鋌而
    走險而為本件闖空門之加重竊盜行為，其犯罪之動機、目的
    、手段均殊非可取，所為嚴重危害社會治安，且犯罪後非但
    飾詞否認犯行，復唆使證人偽稱其有不在場證明，漠視法紀
    ，毫無悔意，態度惡劣等一切情狀，量處如主文所示之刑，
    以資懲儆。
四、證人甲○○於本院審理中具結後而為不實之陳述，不無涉犯
    偽證罪之嫌，爰依職權告發由檢察官另行偵處。
據上論斷，應依刑事訴訟法第299 條第1 項前段，刑法第28條、
第321 條第1 項第2 款、第47條第1 項，判決如主文。
中    華    民    國    98    年    3     月    20    日
                  刑事第八庭    法  官  許映鈞
以上正本證明與原本無異。
如不服本判決應於收受判決後10日內向本院提出上訴書狀，並
應敘述具體理由。其未敘述上訴理由者，應於上訴期間屆滿後
20日內向本院補提理由書（均須按他造當事人之人數附繕本）
「切勿逕送上級法院」。
                                書記官  范煥堂
中    華    民    國    98    年    3     月    20    日
附錄本案論罪科刑法條全文
中華民國刑法第321條
犯竊盜罪而有左列情形之一者，處6 月以上、5 年以下有期徒刑
：
一、於夜間侵入住宅或有人居住之建築物、船艦或隱匿其內而犯
    之者。
二、毀越門扇、牆垣或其他安全設備而犯之者。
三、攜帶兇器而犯之者。
四、結夥三人以上而犯之者。
五、乘火災、水災或其他災害之際而犯之者。
六、在車站或埠頭而犯之者。
前項之未遂犯罰之。


司法院資訊處製作；財團法人民間司法改革基金會備份。
